臺灣臺北地方法院民事判決
110年度訴字第5826號
原      告  良京實業股份有限公司

法定代理人  平川秀一郎
訴訟代理人  張思婷    
            蔣青蕓    
被      告  陳清河    
上列當事人間請求清償借款事件，本院於民國110年11月24日言
詞辯論終結，判決如下：
    主      文
被告應給付原告新臺幣參拾肆萬參仟參佰參拾貳元，及自民國九
十五年九月二日起至清償日止，按週年利率百分之十三點一計算
之利息，暨自民國九十五年十月三日起至清償日止，逾期在六個
月以內部分，按上開利率百分之十，逾期超過六個月部分，按上
開利率百分之二十計算之違約金。
被告應給付原告新臺幣貳萬陸仟零伍拾陸元，及自民國九十五年
九月三十日起至民國一百零四年八月三十一日止，按週年利率百
分之二十計算之利息，及自民國一百零四年九月一日起至清償日
止，按週年利率百分之十五計算之利息。
被告應給付原告新臺幣貳拾捌萬柒仟零玖拾伍元，及其中新臺幣
貳拾陸萬參仟肆佰捌拾元自民國九十五年十月二十五日起至清償
日止，按週年利率百分之十三點一七計算之利息，暨自民國九十
五年十月二十五日起至清償日止，按上開利率百分之二十計算之
違約金。
訴訟費用由被告負擔。
    事實及理由
壹、程序部分：
一、按當事人得以合意定第一審管轄法院，但以關於由一定法律
    關係而生之訴訟者為限，前項合意，應以文書證之，民事訴
    訟法第24條定有明文。本件依被告與訴外人臺東區中小企業
    銀行股份有限公司（下稱臺東企銀）簽訂之小額循環信用貸
    款契約第19條約定，合意以臺東企銀總行或各分行所在地之
    地方法院或臺東地方法院為第一審管轄法院（見本院卷第54
    頁），而臺東企銀臺北分行設於臺北市中山區，屬於本院管
    轄範圍；另被告與臺東企銀簽訂之授信約定書第22條約定、
    被告與訴外人慶豐商業銀行股份有限公司（下稱慶豐銀行）
    簽訂之貸款契約第18條約定，合意以本院為第一審管轄法院
    （見本院卷第13、29頁），故原告向本院提起本件訴訟，核
    與前揭規定相符，本院對本件訴訟均有管轄權。
二、被告未於言詞辯論期日到場，核無民事訴訟法第386條所列
    各款事由，故依原告之聲請，由其一造辯論而為判決。
貳、實體部分：
一、原告主張：被告前於民國93年11月24日向臺東企銀申請信用
    貸款並簽立授信約定書（下稱系爭貸款契約），借款額度新
    臺幣（下同）40萬元，約定借款期間自93年11月24日起至98
    年11月24日止，每個月為1期，共分60期，按月平均攤還本
    息，利息按臺東企銀牌告基準利率加碼週年利率9.175％計算
    。系爭貸款契約第5條約定被告如遲延還本或付息時，逾期
    在6個月以內者，按上開約定利率10％，逾期超過6個月以上
    者，按上開約定利率20％計付違約金。次依系爭貸款契約第1
    3條約定，任何一宗債務不依約清償本金或付息時，即喪失
    期限利益，其債務視為全部到期。詎被告未按期清償借款，
    被告已喪失期限利益，尚積欠本金34萬3,323元、利息及違
    約金迄未清償。又被告前於94年向臺東企銀申請小額循環現
    金卡信用貸款並簽立信用貸款契約（下稱系爭現金卡契約）
    ，借款最高限額50萬元，借款動用期間自臺東企銀核准日起
    為期1年，每次期滿前，雙方如不為反對續約之意思表示並
    經臺東企銀審核同意者，得以同一内容繼續延長1年，不另
    換約，其後每年屆期時亦同，貸款利率依固定週年利率18.2
    5％計算，按日計息。系爭現金卡契約第6條、第10條約定，
    如有任何一宗債務不依約清償本息，債務視為全部到期，並
    應給付按週年利率20％計算之利息，及依銀行法第47條之1規
    定自104年9月1日起，改按週年利率15％計算之利息。詎被告
    嗣未按期清償借款，已喪失期限利益，尚積欠本金2萬6,056
    元及利息迄未清償。另被告前於93年11月22日向慶豐銀行申
    請個人信用貸款並簽立貸款契約（下稱系爭借款契約），借
    款額度33萬元，約定借款期間自93年11月22日至98年11月22
    日止，每個月為1期，共分60期，按月平均攤還本息，借款
    利息自93年11月22日起至94年2月22日止按週年利率3％固定
    計算，期滿次日起按慶豐銀行放款基準利率加碼週年利率8.
    75％計算，嗣後隨慶豐銀行放款基準利率調整而調整，並自
    調整後之第一個繳款日起，按調整後之週年利率計算（違約
    時為13.17％）。系爭借款契約第6條約定被告如遲延還本或
    付息時，逾期在6個月以內者，按上開約定利率10％，逾期超
    過6個月以上者，按上開約定利率20％計付違約金。次依系爭
    借款契約第9條約定，任何一宗債務不依約清償本金或付息
    時，即喪失期限利益，其債務視為全部到期。詎被告未按期
    清償借款，被告已喪失期限利益，尚積欠本金26萬3,480元
    、未清償利息2萬1,250元及未清償違約金2,365元，合計共2
    8萬7,095元、利息及違約金迄未清償。而臺東企銀於96年8
    月27日將系爭貸款契約、系爭現金卡契約之債權讓與伊，另
    慶豐銀行將系爭借款契約之債權讓與訴外人慶銀資產管理股
    份有限公司（下稱慶銀公司），慶銀公司並於98年6月29日
    再將上開債權讓與伊，爰依系爭貸款契約、系爭現金卡契約
    、系爭借款契約及債權讓與之法律關係，提起本件訴訟等語
    ，並聲明：如主文第1項至第3項所示。
二、被告未於言詞辯論期日到場，亦未提出準備書狀作何聲明或
    陳述。
三、本院之判斷：
  ㈠按消費借貸之借用人應於約定期限內，返還與借用物種類品
    質、數量相同之物，民法第478條前段定有明文。復按遲延
    之債務，以支付金錢為標的者，債權人得請求依法定利率計
    算之遲延利息。但約定利率較高者，仍從其約定利率；當事
    人得約定債務人於債務不履行時，應支付違約金，民法第23
    3條第1項、第250條第1項分別定有明文。再按債權人得將債
    權讓與於第三人，讓與債權時，該債權之擔保及其他從屬之
    權利，隨同移轉於受讓人，未支付之利息，推定其隨同原本
    移轉於受讓人，民法第294條第1項、第295條第1項前段、第
    2項亦有明文。經查，原告所主張之上開事實，業據其提出
    授信約定書、債權讓與證明書、催收資料查詢、96年8月27
    日民眾日報登報頁面、貸款契約、交易明細查詢、放款基準
    利率歷次調整明細表、榮星郵局第101支局存證信函第00990
    8號存證信函、信用貸款申請書、小額循環信用貸款契約（
    現金卡專用）等件為證（見本院卷第11至41頁、第53至56頁
    ），內容互核相符，又被告已於相當時期受合法之通知，而
    於言詞辯論期日不到場，亦未提出準備書狀爭執，依民事訴
    訟法第280條第3項之規定，應視同自認，堪認原告之主張為
    真實。
  ㈡綜上所述，原告依系爭貸款契約、系爭現金卡契約、系爭借
    款契約及債權讓與之法律關係請求被告給付如主文第1至3項
    所示之金額、利息及違約金，為有理由，應予准許。
四、訴訟費用負擔之依據：民事訴訟法第78條。 
中　　華　　民　　國　　110 　年　　11　　月　　30　　日
                  民事第八庭　審判長法  官  鄭佾瑩
　　　　　　　　　　　　　　　　　　法  官  王秀慧
　　　　　　　　　　　　　　　　　　法　官  邱于真
以上正本係照原本作成。
如對本判決上訴，須於判決送達後20日內向本院提出上訴狀。如
委任律師提起上訴者，應一併繳納上訴審裁判費。
中　　華　　民　　國　　110 　年　　11　　月　　30　　日
                                    書記官  邱美嫆